# 请教陈版关于破产清算固定资产评估增减值账务处理

提问人：清歌轻 时间：2019-04-16 11:28:17
公司承接了一家国有企业的破产清算审计，尚在清算期间，对于破产清算基准日固定资产评估减值的账务应该怎样处理？查询会计政策基本上都是清产核资的内容，不知道与破产清算是否不同，望陈版和论坛大神赐教

回答人：chenyiwei
破产清算期间，被清算企业的会计处理应当遵循《企业破产清算有关会计处理规定》（财会 [2016]23 号）的规定，请按照该文件规定进行会计处理和报表编制。